# 香港会计准则有关商誉减值的若干问题。

提问人：wufaxian 时间：2017-08-21 11:26:26
“於釐定與銷售及分銷液化氣/ 油品業務有關之商譽有否減值時須就可收回金額作出估計。可收回金額為公平值減銷售成本及使用價值之較高者。”英文原文如下： “Determining whether goodwill and other intangible assetsrelating to the sales and distribution of LPG/oil productsbusiness and acquired in a business combination areimpaired that requires estimation of the recoverableamount. The recoverable amount is the higher of fair valueless cost to sell and value in use. ” -----------问题 1 ：可收回金额 为什么要用公平值减销售成本来衡量？公平值为什么要减销售成本？
“就減值測試而言，上文所載之商譽已分配至 10 個（ 2015 ： 10 個）有關銷售及分銷液化氣及油品分類個別現金產生單位。以上現金產生單位之可收回金額之基準及其主要相關假設概述如下：此等現金產生單位之可收回金額乃根據使用價值計算法釐定。該計算法採用管理層已批准之 5 年期財務預算案中之現金流量預測及液化氣分類折現率10%（ 2015 ：9%）、油品業務分類折現率16%（ 2015 ：
18%）計算。”英文原文如下： “For the purposes of impairment testing, goodwill set outabove has been allocated to ten (2015: ten)
individualCGUs in segments in relation to the sales and distributionof LPG and oil products segment.The basis of the recoverable amounts of the above CGUsand their major underlying assumptions are summarisedbelow:The recoverable amounts of these CGUs have beendetermined based on a value in use calculation. Thatcalculation uses cash flow projections based on financialbudgets approved by management covering 5-year period,and discount rate at 10% (2015: 9%) for LPG segment,16% (2015: 18%) for oil products business segment. ” ----------问题：商誉是权责发生制下的会计科目。为什么要用未来现金流量来做减值测试呢？这个现金流量是经营现金流净值，还是指自由现金流呢？如果是自由现金流，在会计准则中并没有后规定的计量方法吧？如果现金产生单位未来五年有大量资本开支。自由现金流都为负。那么商誉据此就要全部减值。这有点不太合理吧？

回答人：chenyiwei
这个问题，你直接查看《企业会计准则讲解》中关于资产减值的内容就可以了解。这里不存在香港和内地两地会计准则的差异问题。